# 8 月底的未弥补亏损可不可以确认递延所得税资产

提问人：dxxd_ren 时间：2014-09-12 09:14:30
8 月底的未弥补亏损可不可以确认递延所得税资产

回答人：chenyiwei
如果预计本年度的剩余月份和以后的亏损弥补年度内可产生足够多的应纳税所得额以实现亏损抵税利益的，则可以。